【裁判字號】    89,訴,336
【裁判日期】    890407
【裁判案由】    違反藥事法
【裁判全文】
臺灣桃園地方法院刑事判決                          八十九年度訴字第三三六號
    公  訴  人  臺灣桃園地方法院檢察署檢察官
    被      告  甲○○
右列被告因違反藥事法案件，經檢察官提起公訴（八十八年度偵字第一六六四二號）
，本院判決如左：
    主  文
甲○○輸入禁藥，處有期徒刑肆月。緩刑貳年。扣案藍白膠囊之含有ＰＨＥＮＴＥＲ
ＭＩＮＥ成分七粒（毛重四百公克），沒入銷燬之。
    事  實
一、甲○○明知ＰＨＥＮＴＥＲＭＩＮＥ均為安非他命類藥之減肥藥品屬於藥事法第
    二十二條第一款之禁藥，為禁止使用之藥品，業經行政院衛生署於六十九年十二
    月八日以衛署藥字第三○一一二四號公告在案，竟基於輸入禁藥之犯意，於八十
    八年七月八日，未經核准，擅自將藍白膠囊之含有ＰＨＥＮＴＥＲＭＩＮＥ成分
    七粒（毛重四百公克），包裝後藏置手提袋內，自泰國搭乘長榮航空二０二號班
    機由中正機場攜帶前開禁藥入境時，為財政部台北關稅局稽查組執勤關員檢查行
    李袋時當場查獲。
二、案經財政部台北關稅局移送臺灣桃園地方法院檢察署檢察官偵查起訴。
    理      由
一、訊據被告固不否認有於右揭時地未經核准擅自由泰國輸入含有上開禁藥成分之減
    肥藥品為海關查獲之事實，惟矢口否認有何違反藥事法之犯行，辯稱：伊不知所
    攜之減肥藥品係屬禁藥云云。經查，被告於右揭時、地由泰國輸入含有上開禁藥
    成分之減肥藥品為海關查獲之事實，業據被告迭於財政部臺北關稅局偵訊時及本
    院審理時供承在卷，又有中華民國入境旅客申報單、臺北關稅局扣押貨物、運輸
    工具收據及搜索筆錄、臺北關稅局偵訊談話筆錄等件在卷可稽，而前開減肥藥品
    經送行政院衛生署藥物食品檢驗局鑑驗結果，確係含有ＰＨＥＮＴＥＲＭＩＮＥ
    成份之藥品，係經行政院衛生署於六十九年十二月八日以衛署藥字第三○一一二
    四號公告禁止使用之藥品，且該減肥藥品係未經核准輸入上市之藥品，為藥事法
    第二十二條第一款所稱之禁藥，並經行政院衛生署藥物食品管理局鑑驗屬實，有
    該局檢驗成績書及行政院衛生署八十八年九月十日藥檢壹字第八八一三三四七號
    及八十八年衛署藥字第八八０五六七六六號函等件附卷足憑，並有前開藥品扣案
    可資佐證。又被告於本院審理中所提出之上開曼谷醫院之處方箋亦誠實顯示該醫
    院所開立之藥品之其中一項之品名即為Phentermine，被告欲加以查詢是否為禁
    藥，實屬容易，而又國內媒體亦早對減肥藥之含有安非他命及類安非他命之禁藥
    成分多所報導，被告焉有不知之理？再徵之被告將前開禁藥置於托運行李之中，
    未加口頭或書面申報，即行通關，是其猶謂不知係屬禁藥，至難憑採。是以，被
    告辯稱不知情云云，顯係卸責之詞，不足採住。本件事證明確，被告之犯行，洵
    堪認定。
二、核被告所為，均係犯藥事法第八十二條第一項之輸入禁藥罪。爰審酌被告之素行
    ，犯罪之動機、目的、輸入禁藥之尚少、犯罪所生之損害及其於犯罪後之態度等
    一切情狀，量處如主文所示之刑。又被告前未曾受有期徒刑以上刑之宣告，因一
    時失慮，偶罹刑典，經此刑之宣告後，應知警惕而無再犯之虞，本院因認暫不執
    行其刑為當，予以宣告緩刑二年，用啟自新。至扣案之藍白膠囊之含有ＰＨＥＮ
    ＴＥＲＭＩＮＥ成分七粒（毛重四百公克），係查獲禁藥，應依藥事法第七十九
    條第一項之規定，予以沒入銷燬之。
三、據上論斷，應依刑事訴訟法第二百九十九條第一項前段，藥事法第八十二條第一
    項、第七十九條第一項，刑法第十一條前段、第七十四條第一款，判決如主文。
本案經檢察官張立中到庭執行職務。
中      華      民      國      八十九    年    四      月    七      日
                                臺灣桃園地方法院刑事第二庭
                                      法  官  吳進發
右正本證明與原本無異。
如不服本判決，應於判決送達後十日內向本院提出上訴狀( 應附繕本 )，上訴於
臺灣高等法院。
                                      書記官  陳靜娟
中      華      民      國      八十九    年    四      月   十二     日
第八十二條（第一項）
製造或輸入偽藥或禁藥者，處七年以下有期徒刑，得併科新臺幣十五萬元以下罰金。


司法院資訊處製作；財團法人民間司法改革基金會備份。
